臺灣高等法院民事裁定
110年度家抗字第31號
抗  告  人  廖○慧  
上列抗告人因與相對人林○彬間請求離婚等事件，對於中華民國1
10年1月25日臺灣臺北地方法院110年度婚字第16號裁定提抗告，
本院裁定如下：
     主  文
原裁定關於訴訟標的金額、價額部分均廢棄。
本件抗告人之第一審訴訟標的價額核定如附表「訴訟標的價額或
金額」欄所示。
抗告費用由抗告人負擔。
    理  由
一、按核定訴訟標的之價額，以起訴時之交易價額為準；無交易
    價額者，以原告就訴訟標的所有之利益為準，民事訴訟法第
    77條之1第2項定有明文。是法院於核定訴訟標的價額時，應
    以原告起訴請求法院裁判之聲明範圍為準；如原告起訴聲明
    已有一部撤回、變更、擴張或減縮等情形後，法院始為訴訟
    標的價額之核定者，即應祇以核定時尚繫屬於法院之原告請
    求判決範圍為準，據以計算訴訟標的之價額，徵收裁判費用
    （最高法院95年度台抗字第689號裁定意旨參照）。
二、查抗告人於109年10月12日對相對人聲請調解，請求：㈠准兩
    造離婚。㈡兩造所生未成年子女林○怡之權利義務行使或負擔
    由抗告人單獨任之。㈢相對人應自前項裁判確定翌日起至未
    成年子女林○怡年滿20歲之日止，按月於每月5日前給付未成
    年子女扶養費新臺幣（下同）1萬5,490元予抗告人。如一期
    遲延未給付，其餘各期視為全部到期。㈣相對人應給付抗告
    人1,073萬2,283元，及自聲請調解狀繕本送達翌日起至清償
    日止，按週年利率5％計算之利息（見原法院卷7至9頁）。嗣
    因兩造調解不成立，抗告人聲請進行訴訟程序（見原法院卷
    101頁)，並於109年12月4日以家事起訴狀變更聲明為：㈠准
    兩造離婚。㈡兩造所生未成年子女林○怡之權利義務行使或負
    擔由抗告人單獨任之。㈢相對人應自前項裁判確定翌日起至
    未成年子女林○怡年滿20歲之日止，按月於每月5日前給付未
    成年子女林○怡之扶養費1萬5,490元予抗告人。如一期遲延
    未給付，其餘各期視為全部到期。㈣相對人應給付抗告人150
    萬元，及自家事聲請調解狀繕本送達翌日起至清償日止，按
    週年利率5％計算之利息（見原法院卷101至103頁)。原法院
    既係於110年1月間始裁定核定抗告人起訴訴訟標的金額與價
    額，依上說明，即應祇以裁定時尚繫屬於原法院之抗告人請
    求判決範圍即109年12月4日變更後之聲明為據。經查，抗告
    人請求離婚部分，依家事事件法第51條、家事事件審理細則
    第41條第1項準用民事訴訟法第77條之14條第1項規定，應徵
    收裁判費3,000元；未成年子女權利義務行使或負擔部分，
    依家事事件審理細則第41條第2項準用非訟事件法第14條第1
    項規定，應徵第一審裁判費1,000元；未成年子女扶養費部
    分係為附帶請求，依家事事件審理細則第41條第2項準用非
    訟事件法第14條第2項規定，不另徵收裁判費；請求夫妻剩
    餘財產分配與代墊未成年子女扶養費部分，依民事訴訟法第
    77條之1第2項規定，應以抗告人就訴訟標的所有之利益150
    萬元為準。是本件訴訟標的金額與價額應核定如附表所示，
    原裁定依抗告人聲請調解時之聲明核定本件訴訟標的金額與
    價額，即有未洽。抗告意旨指摘原裁定關於核定訴訟標的金
    額與價額部分不當，求予廢棄，為有理由，應由本院將此部
    分廢棄，並核定本件訴訟標的金額與價額如主文第2項所示
    。又關於核定金額與價額部分既由本院廢棄，則原裁定依抗
    告人聲請調解時之聲明所計徵之裁判費即失所附麗，併予敘
    明。
三、據上論結，本件抗告為有理由，爰裁定如主文。
中　　華　　民　　國　　110 　年　　4 　　月　　30　　日
                    家事法庭  
                        審判長法  官  王怡雯
                              法  官  何君豪
                              法  官  徐淑芬
附表：
變更後聲明 聲明內容 訴訟標的金額與價額   第㈠項 准兩造離婚。 非因財產權而涉訟 第㈡項 兩造所生未成年子女林○怡權利義務之行使負擔由抗告人單獨任之。 非因財產權而涉訟 第㈢項 相對人應自前項裁判確定翌日起至未成年子女林○怡年滿20歲之日止，按月於每月5日前給付未成年子女扶養費1萬5,490元予抗告人。如一期遲延未給付，其餘各期視為全部到期。 因非財產權關係而聲請，並為財產上之請求，關於財產上之請求，不另徵收費用 第㈣項 相對人應給付抗告人150萬元，及自家事聲請調解狀繕本送達翌日起至清償日止，按週年利率5％計算之利息。 訴訟標的金額150萬元 
正本係照原本作成。
本裁定除以適用法規顯有錯誤為理由外，不得再抗告。如提起再
抗告，應於收受送達後10日內委任律師為代理人向本院提出再抗
告狀。並繳納再抗告費新臺幣１千元。
中　　華　　民　　國　　110 　年　　5 　　月　　3 　　日
　　　　　　　　　　    　　　書記官  林敬傑